ja: 棚の素材: バンブー; ブナ材; クロム; クロム鋼; ガラス; 中密度繊維板 (MDF); 金属; オーク材; パーティクルボード; プラスチック; ステンレススチール; スチール; 木材; その他
sv: Hyllmaterial: Bambu; Bokträ; Krom; Kromstål; Glas; Mediumdensitetsfiberskiva (MDF); Metall; Ekträ; Spånskiva; Plast; Rostfritt stål; Stål; Trä; Övrigt
zh-CN: 货架材质: 竹子; 山毛榉木; 铬合金; 铬钢; 玻璃; 中密度纤维板 (MDF); 金属; 橡木材; 颗粒板; 塑料; 不锈钢; 钢; 木头; 其他
sk-SK: Materiál police: Bambus; Bukové drevo; Chróm; Chrómová oceľ; Sklo; Drevovláknitá doska strednej hustoty (MDF); Kov; Dubové drevo; Drevotrieska; Plast; Nehrdzavejúca oceľ; Oceľ; Drevo; Iné
cs: Materiál police: Bambus; Bukové dřevo; Chrom; Chromová ocel; Sklo; Dřevovláknitá deska se střední hustotou (HDF); Kov; Dubové dřevo; Dřevotřísková deska; Plast; Nerezová ocel; Ocel; Dřevo; Jiné
tr: Raf malzemesi: Bambu; Kayın ağacı; Krom; Krom çelik; Cam; Orta yoğunluklu lif levha (MDF); Metal; Meşe ağacı; İnce elyaflı sunta; Plastik; Paslanmaz çelik; Çelik; Ahşap; Diğer
ko: 선반 재료: 대나무; 너도밤나무; 크로뮴; 크로뮴강; 유리; 중밀도 섬유 보드(HDF); 금속; 참나무; 파티클 보드; 플라스틱; 스테인리스 스틸; 강철; 목재; 기타
nb: Hyllemateriale: Bambus; Bøktre; Krom; Kromstål; Glass; Fiberplater med middels tetthet (MDF); Metall; Eiketre; Sponplate; Plast; Rustfritt stål; Stål; Trevirke; Annet
zh-TW: 架子材質: 竹子; 山毛櫸木; 鉻; 鉻鋼; 玻璃; 中密度纖維板; 金屬; 橡木材; 刨花板; 塑膠; 不銹鋼; 鋼; 木材; 其他
nl: Materiaal plank: Bamboe; Beukenhout; Chroom; Chroomstaal; Glas; Medium-density fibreboard (MDF); Metaal; Eikenhout; Spaanplaat; Plastic; Roestvrij staal; Staal; Hout; Andere
fi: Hyllymateriaali: Bambu; Pyökkipuu; Kromi; Kromi teräs; Lasi; Puolikova kuitulevy (MDF); Metalli; Tammipuu; Lastulevy; Muovi; Ruostumaton teräs; Teräs; Puu; Muu
hr-HR: Materijal polica: Bambus; Bukovina; Krom; Kromirani čelik; Staklo; Vlaknasta ploča srednje gustoće (MDF); Metal; Hrastovina; Iverica; Plastika; Nehrđajući čelik; Čelik; Drvo; Ostalo
th: วัสดุสำหรับชั้นวาง: ไผ่; ไม้บีช; สไตล์โครม; เหล็กชุบโครเมียม; แก้ว; ไฟเบอร์บอร์ดความหนาแน่นปานกลาง (MDF); โลหะ; ไม้โอ๊ค; แผ่นไม้พาร์ติเคิล; พลาสติก; เหล็กสเตนเลส; เหล็ก; ไม้; อื่นๆ
it: Materiale della mensola: Bamboo; Legno di faggio; Cromo; Acciaio cromato; Vetro; Pannello di fibra a media densità (MDF); Metallo; Legno di quercia; Pannello truciolare; Plastica; Acciaio inossidabile; Acciaio; Legno; Altro
el: Υλικό ραφιού: Μπαμπού; Ξύλο οξυάς; Χρώμιο; Χρώμιο χάλυβα; Γυαλί; Ινοσανίδα μεσαίας πυκνότητας (MDF); Μέταλλο; Ξύλο βελανιδιάς; Μοριοσανίδα; Πλαστικό; Ανοξείδωτος χάλυβας; Χάλυβας; Ξύλο; Άλλο
pt-BR: Material da prateleira: Bambu; Madeira de faia; Cromado; Aço cromado; Vidro; Painel de fibra de média densidade (MDF); Metal; Madeira de carvalho; Painel de partículas; Plástico; Aço inoxidável; Aço; Madeira; Outro
pl: Materiał półki: Bambus; Drewno bukowe; Chrome; Stal chromowa; Szkło; Płyta pilśniowa średniej gęstości (MDF); Metal; Drewno dębowe; Płyta wiórowa; Tworzywo sztuczne; Stal nierdzewna; Stal; Drewno; Inne
sl-SI: Material police: Bambus; Bukov les; Krom; Kromirano jeklo; Steklo; Vlaknene plošče srednje gostote (MDF); Kovina; Hrastov les; Iverne plošče; Plastika; Nerjavno jeklo; Jeklo; Les; Drugo
en: Shelf material: Bamboo; Beech wood; Chrome; Chrome steel; Glass; Medium density fiberboard (MDF); Metal; Oak wood; Particle board; Plastic; Stainless steel; Steel; Wood; Other
da: Hyldemateriale: Bambus; Bøgetræ; Krom; Kromstål; Glas; Medium density-fiberplade (MDF); Metal; Egetræ; Spånplade; Plast; Rustfrit stål; Stål; Træ; Andet
de: Regalmaterial: Bambus; Buchenholz; Chrom; Verchromter Stahl; Glas; Mitteldichte Faserplatte (MDF); Metall; Eichenholz; Spanplatte; Kunststoff; Edelstahl; Stahl; Holz; Sonstiges
es: Material del estante: Bambú; Madera de haya; Cromo; Acero cromado; Vidrio; Tablero de fibra de densidad media (MDF); Metal; Madera de roble; Tablero de partículas; Plástico; Acero inoxidable; Acero; Madera; Otros
ru: Материал полки: Бамбук; Бук; Хром; Хромированная сталь; Стеклянные; Древесноволокнистая плита средней плотности (МДФ); Металл; Дуб; ДСП; Пластик; Нержавеющая сталь; Сталь; Дерево; Другое
pt-PT: Material de prateleira: Bambu; Madeira de faia; Cromado; Aço crómio; Vidro; Painel de fibra de média densidade (MDF); Metal; Madeira de carvalho; Aglomerado de madeira; Plástico; Aço inoxidável; Aço; Madeira; Outro
lt-LT: Lentynos medžiaga: Bambukas; Buko mediena; Chromas; Chromuotas plienas; Stiklas; Vidutinio tankio medienos plaušų plokštė (MDF); Metalas; Ąžuolo mediena; Medienos drožlių plokštė; Plastikas; Nerūdijantysis plienas; Plienas; Mediena; Kita
vi: Chất liệu kệ đỡ: Tre; Gỗ dẻ; Chrome; Thép mạ crôm; Thủy tinh; Ván sợi mật độ trung bình (MDF); Kim loại; Gỗ sồi; Ván dăm; Nhựa; Thép không gỉ; Thép; Gỗ; Khác
fr: Matériau des étagères: Bambou; Bois de hêtre; Chrome; Acier chromé; Verre; Panneaux de fibres de densité moyenne (MDF); Métal; bois de chêne; Panneaux de particules; Plastique; Acier inoxydable; Acier; Bois; Autre
hu: Polc anyaga: Bambusz; Bükkfa; Króm; Krómozott acél; Üveg; Közepes sűrűségű farostlemez (MDF); Fém; Tölgyfa; Forgácslap; Műanyag; Rozsdamentes acél; Acél; Fa; Egyéb
bg-BG: Материал на рафта: Бамбук; Букова дървесина; Хром; Хромирана стомана; Стъкло; Фазер със средна плътност (MDF); Метал; Дъбова дървесина; Плочи от дървесни частици; Пластмаса; Неръждаема стомана; Стомана; Дърво; Други
ro-RO: Material raft: Bambus; Lemn de fag; Crom; Oțel cromat; Sticlă; Plăci din fibre cu densitate medie (MDF); Metal; Lemn de stejar; Placă aglomerată; Plastic; Oțel inoxidabil; Oțel; Lemn; Altele